【裁判字號】    98,簡上,395
【裁判日期】    980806
【裁判案由】    詐欺
【裁判全文】
臺灣桃園地方法院刑事判決             98年度簡上字第395號
上  訴  人  乙○○
即  被  告
                      0號
上列上訴人即被告因詐欺案件，不服本院中華民國98年3 月16日
98年度桃簡字第500 號第一審刑事簡易判決（起訴案號：臺灣桃
園地方法院檢察署98年度偵字第390 號），提起上訴，本院管轄
之第二審合議庭判決如下：
    主  文
上訴駁回。
乙○○緩刑貳年。
    事  實
一、乙○○明知申請帳戶使用係輕而易舉之事，一般人無故取得
    他人金融帳戶使用之行徑常與財產犯罪之需要密切相關，而
    可預見將帳戶提供他人使用，可能使他人遂行不法所有意圖
    用以詐騙他人，又對於提供帳戶予他人使用雖無必引發他人
    萌生犯罪之確信，但仍以縱若有人持以犯罪亦不違反其本意
    ，而基於幫助他人詐欺取財之不確定故意，於民國97年11月
    7 日下午3 時30分許，在桃園縣中壢市○○路某便利商店前
    ，將其申辦之渣打國際商業銀行公西分行帳號000000000000
    00號帳戶（下稱渣打銀行帳戶）之存摺、金融卡及密碼等金
    融資料提供予某真實姓名年籍不詳之成年人使用，藉此幫助
    該真實姓名年籍不詳之成年人及其所屬詐騙集團達到向他人
    詐取財物之目的。嗣該真實姓名年籍不詳之成年人與該詐欺
    集團所屬成年成員共同基於意圖為自己不法所有之犯意聯絡
    ，於97年11月7 日某時，以電話向甲○○佯稱其網路購物付
    款方式設定有誤，需依指示至自動櫃員機重新設定為由，致
    甲○○陷於錯誤，而於97年11月7 日晚間8 時15分許，在台
    東縣台東市○○○路889 號之郵局自動櫃員機，將其所有之
    新臺幣（下同）29,989元匯至乙○○上開渣打銀行帳戶內，
    而該款項旋遭該詐欺集團成員提領一空。
二、案經甲○○訴由桃園縣政府警察局龜山分局報告臺灣桃園地
    方法院檢察署檢察官偵查後聲請簡易判決處刑。
    理  由
一、證據能力方面：
（一）按被告以外之人於審判外之陳述，雖不符前4 條之規定，
      而經當事人於審判程序同意作為證據，法院審酌該言詞陳
      述或書面陳述作成時之情況，認為適當者，亦得為證據；
      當事人、代理人或辯護人於法院調查證據時，知有第159
      條第1 項不得為證據之情形，而未於言詞辯論終結前聲明
      異議者，視為有前項之同意，刑事訴訟法第159 條之5 就
      此定有明文。而本案所引用之供述證據，經本院依法踐行
      調查證據程序，公訴人、被告均同意各該供述證據之證據
      能力，且迄本院言詞辯論終結前未就供述證據之證據能力
      聲明異議，又查無依法應排除其證據能力之情形，是後述
      所引用供述證據之證據能力均無疑義，依法自有證據能力
      ，均得作為本案證據，先予敘明。
（二）卷附之渣打銀行帳戶之開戶資料、交易往來明細表、被害
      人甲○○提出之自動櫃員機交易明細表（見98年度偵字第
      390 號卷第12至15頁、第23頁），均與本案事實具有自然
      關聯性，復屬書證性質，且查無事證足認有違背法定程式
      或經偽造、變造所取得之情事，況公訴人及被告對此部分
      之證據能力亦不爭執，是堪認均有證據能力，附此敘明。
二、上訴意旨略以：伊願意賠償被害人之損失，請法院給予伊緩
    刑等語。
三、上揭事實，業據被告於本院審理時坦承不諱，且證人甲○○
    於警詢時亦證述遭詐欺並匯款至被告上開渣打銀行帳戶之情
    節明確，復有渣打銀行帳戶之開戶資料、交易往來明細表、
    被害人甲○○提出之自動櫃員機交易明細表在卷可稽（見98
    年度偵字第390 號卷第12至15頁、第23頁），被告上開自白
    ，核與事實相符，足堪採信。本案事證明確，被告上開犯行
    堪以認定，應依法論科。
四、按幫助犯之成立，主觀上行為人須有幫助故意，客觀上須有
    幫助行為，意即需對於犯罪與正犯有共同之認識，而以幫助
    之意思，對於正犯資以助力，而未參與實施犯罪之行為者而
    言。被告將所有之上開渣打銀行帳戶之存摺、提款卡及提款
    卡密碼提供予該不詳詐騙集團成員，供其詐騙被害人財物，
    顯係基於幫助他人詐取財物之犯意所為，屬刑法詐欺罪構成
    要件以外之行為，被告既以幫助他人犯罪之意思而參與犯罪
    構成要件以外之行為，核其所為，係犯刑法第30條第1 項、
    第339 條第1 項詐欺取財罪之幫助犯。又被告係幫助他人犯
    罪，爰依刑法第30條第2 項規定減輕其刑。原審以被告上揭
    罪證明確，適用刑法第339 條第1 項、第30條、第41條第1
    項前段，刑法施行法第1 條之1 第1 項、第2 項前段，量處
    被告有期徒刑2 月，並諭知易科罰金之折算標準，核其認事
    用法均無不合，量刑亦無不當，應予維持。
五、末查，被告前未曾受有期徒刑以上刑之宣告，有臺灣高等法
    院被告前案紀錄表在卷可憑，其因一時失慮，偶罹刑典，並
    在本院審理時坦承犯行，且業已賠償被害人陳品澤所受之損
    害，有匯款申請書、本院電話記錄查詢表在卷為憑，足認其
    確有悔悟之心，本院認被告經此刑之宣告後，應能知所警惕
    ，而無再犯之虞，其所受刑之宣告，以暫不執行為適當，併
    予宣告緩刑2 年，以啟自新。
據上論斷，應依刑事訴訟法第455條之1第1項、第3項、第368 條
，刑法第74條第1 項第1 款，判決如主文。
本案經檢察官顏世翠到庭執行職務。
中    華    民    國    98    年    8    月      6    日
                  刑事第十二庭  審判長法  官  魏  于  傑
                                      法  官  李  文  娟
                                      法  官  羅  國  鴻
以上正本證明與原本無異。
不得上訴。
                                      書記官  戴  育  萍
中    華    民    國    98    年    8     月    11    日
【論罪科刑法條】
刑法第339條
意圖為自己或第三人不法之所有，以詐術使人將本人或第三人之
物交付者，處5 年以下有期徒刑、拘役或科或併科1 千元以下罰
金。
以前項方法得財產上不法之利益或使第三人得之者，亦同。
前二項之未遂犯罰之。


司法院資訊處製作；財團法人民間司法改革基金會備份。
